cs: Umístění zámku: Vnitřní; Vnější; Jiné
en: Lock placement: Inboard; Outboard; Other
de: Platzierung des Schlosses: Inboard; Outboard; Sonstiges
zh-CN: 锁放置: 内置; 外置; 其他
vi: Vị trí khóa: Bên trong; Bên ngoài; Khác
el: Τοποθέτηση κλειδαριάς: Εσωτερικό; Εξωλέμβιος; Άλλο
ja: ロックの位置: インボード; アウトボード; その他
es: Colocación de bloqueo: En tablero; Por fuera; Otros
tr: Kilit yerleşimi: İçten; Dıştan; Diğer
nl: Plaatsing vergrendeling: Ingebouwd; Buitenboordmotor; Andere
nb: Låsplassering: Innebords; Utenbords; Annet
ro-RO: Amplasarea mecanismului de blocare: În interior; În exterior; Altele
da: Låseplacering: Indenbords; Påhæng; Andet
sl-SI: Nameščenost ključavnice: Na krovu; Zunaj krova; Drugo
lt-LT: Užrakto vieta: Vidinė; Išorinė; Kita
bg-BG: Позициониране на ключалка: Вътре; Извън; Други
fi: Lukon sijoitus: Inboard; Outboard; Muu
pl: Umieszczenie blokady: Kotwiczenie górne; Zewnętrzne; Inne
hu: Zár elhelyezése: Belső; Külső; Egyéb
fr: Emplacement du verrou: Intérieur; Hors-bord; Autre
sk-SK: Umiestnenie zámku: Na palube; Prívesný vozík; Iné
hr-HR: Lokacija brave: Unutrašnja; Vanjski; Ostalo
zh-TW: 鎖放置: 鎖牙式; 外掛式; 其他
pt-BR: Colocação de trava: Interior; Exterior; Outro
ru: Размещение фиксатора: Встроенный; Внешний; Другой
pt-PT: Posicionamento de bloqueio: Interior; Exterior; Outro
it: Posizionamento del blocco: Entrobordo; Fuoribordo; Altro
ko: 잠금장치 위치: 인보드; 선외; 기타
sv: Låsplacering: Inombords; Utombord; Övrigt
th: การวางตำแหน่งกุญแจ: ตัวล็อกภายใน; ตัวล็อกภายนอก; อื่นๆ